【裁判字號】    97,審易,571
【裁判日期】    970428
【裁判案由】    毒品危害防制條例
【裁判全文】
臺灣桃園地方法院刑事判決             97年度審易字第571號
公  訴  人  臺灣桃園地方法院檢察署檢察官
被      告  甲○○
指定辯護人  本院公設辯護人  陳瑞明
上列被告因違反毒品危害防制條例案件，經檢察官提起公訴（96
年度毒偵字第4975號），嗣被告於準備程序進行中為有罪之陳述
，經檢察官聲請改依協商程序而為判決，本院判決如下：
    主  文
甲○○施用第二級毒品，處有期徒刑陸月，如易科罰金，以新臺
幣壹仟元折算壹日，扣案之甲基安非他命玖包（合計淨重捌點玖
零肆貳公克、合計驗餘淨重捌點捌伍貳捌公克）連同包裝袋玖只
均沒收銷燬之。
    事實及理由
一、本件被告甲○○所犯係刑事訴訟法第376 條第1 款最重本刑
    為三年以下有期徒刑之罪，其於準備程序中就被訴事實為有
    罪之陳述，爰依刑事訴訟法第284 條之1 規定獨任進行審判
    程序。
二、被告甲○○前有違反廢止前肅清煙毒條例前科（不構成累犯
    ）。另被告前於民國87年間，因施用毒品案件，經本院以87
    年度毒聲字第987 號裁定送觀察、勒戒後，認有繼續施用毒
    品之傾向，再經本院以87年度毒聲字第1427號裁定令入戒治
    處所施以強制戒治，經戒治成效評定合格認無繼續執行必要
    ，復經本院以88年度毒聲字第32號裁定停止戒治，所餘戒治
    期間付保護管束，於88年9 月10日保護管束期滿，未經撤銷
    ，視為戒治完畢，並經臺灣桃園地方法院檢察署檢察官於同
    日以88年度戒偵字第81號為不起訴處分確定。又於94年間，
    因施用毒品案件，經本院以94年度毒聲字第707 號裁定送觀
    察、勒戒後，認有繼續施用毒品之傾向，再經本院以94年度
    毒聲字第1045號裁定令入戒治處所施以強制戒治，經戒治成
    效評定合格認無繼續執行必要，於95年2 月20日釋放出所，
    並經臺灣桃園地方法院檢察署檢察官於95年5 月12日以95年
    度戒毒偵字第114 號為不起訴處分確定。詎仍未戒除毒癮，
    明知甲基安非他命為毒品危害防制條例第2 條第2 項第2 款
    所規定之第二級毒品，不得施用、持有，竟基於施用第二級
    毒品之犯意，於96年8 月30日上午8 時許，在桃園縣平鎮市
    ○○○路35號住處內，施用第二級毒品甲基安非他命1 次。
    嗣於同日16時許，在桃園縣平鎮市○○路2 巷3 號前為警查
    獲，並扣得其所有之甲基安非他命9 包（合計淨重8.9042公
    克、合計驗餘淨重8.8528公克）連同包裝袋9 只及其所有與
    本案無關之分裝袋25個、分裝器4 支及海洛因14包（合計淨
    重16.45 公克，空包裝總重7.04公克）、注射針筒2 支、黑
    色袋子1 個。案經臺灣桃園縣政府警察局平鎮分局報告臺灣
    桃園地方法院檢察署檢察官偵查後起訴。
三、證據名稱：
  (一)被告於警詢、偵訊及本院準備程序中之自白。
  (二)臺灣檢驗科技股份有限公司濫用藥物尿液檢驗報告暨桃園縣
    政府警察局平鎮分局被採尿人尿液暨毒品真實姓名與編號對
    照表、桃園縣政府警察局平鎮分局搜索扣押筆錄、扣押物品
    目錄表、憲兵司令部刑事鑑識中心96年11月7 日安鑑字第09
    60001725號鑑定書各1 紙附卷可稽。
  (三)甲基安非他命9 包（合計淨重8.9042公克、合計驗餘淨重8.
    8528公克）連同包裝袋9 只扣案可資佐證。
四、本件經檢察官與被告於審判外達成協商之合意且被告已認罪
    ，其合意內容為：就其施用第二級毒品部分，被告願受科刑
    範圍為有期徒刑6 月。經查，上開協商合意並無刑事訴訟法
    第455 條之4 第1 項所列情形之一，檢察官聲請改依協商程
    序而為判決，本院爰不經言詞辯論，於協商合意範圍內為協
    商判決，合予敘明。
五、扣案之甲基安非他命9 包（合計淨重8.9042公克、合計驗餘
    淨重8.8528公克），經送憲兵司令部刑事鑑識中心鑑定結果
    ，確含甲基安非他命成分，有憲兵司令部刑事鑑識中心鑑定
    書1 紙在卷可稽，均應依毒品危害防制條例第18條第1 項前
    段規定，均沒收銷燬之。包裹第二級毒品甲基安非他命之包
    裝袋9 只與前開毒品無從完全剝離，併依毒品危害防制條例
    第18條第1 項前段規定，沒收銷燬之。又扣案之分裝袋25個
    、分裝器4 支、海洛因14包（合計淨重16.45 公克，空包裝
    總重7.04公克）、注射針筒2 支及黑色袋子1 個與本案無關
    ，本院毋庸宣告沒收。
六、應適用之法條：刑事訴訟法第284 條之1 、第455 條之4 第
    2 項、第455 條之8 ，毒品危害防制條例第10條第2 項、第
    18條第1 項前段，刑法第11條前段、第41條第1 項前段。
七、本判決除有刑事訴訟法第455 條之4 第1 項第1 款、第2 款
    、第4 款、第6 款、第7 款所定情形之一，或違反同條第2
    項規定者外，不得上訴。
八、如不服本件判決，得自收受判決送達之日起10日內，向本院
    提出上訴書狀，上訴於第二審法院。
本案經檢察官翁偉玲到庭執行職務。
中    華    民    國    97    年    4     月    28    日
                  刑事庭    法  官  徐  培  元
以上正本證明與原本無異。
                            書記官  楊  美  慧
中    華    民    國    97    年    4     月    28    日
附錄論罪科刑依據之法條：
毒品危害防制條例第10條
施用第一級毒品者，處六月以上五年以下有期徒刑。
施用第二級毒品者，處三年以下有期徒刑。


司法院資訊處製作；財團法人民間司法改革基金會備份。
